ACORDAO-COMPLETO-2533769

ACÓRDÃO DE RELAÇÃO

ACÓRDÃO DE RELAÇÃO 2205/2022 ATA 11/2022 - PRIMEIRA CÂMARA

Acórdão 2205/2022-TCU-Primeira Câmara
Os Ministros do Tribunal de Contas da União ACORDAM, por unanimidade, com fundamento no art. 143, inciso V, alínea "d", do Regimento Interno do TCU, c/c o Enunciado 145 da Súmula da Jurisprudência predominante do Tribunal de Contas da União, em retificar, por inexatidão material, os itens 9.7 e 9.10 do Acórdão 1680/2022-TCU-Primeira Câmara (peça 268) , prolatado na Sessão de 29/3/2022 - Telepresencial, mantendo-se inalterados os demais termos do Acórdão ora retificado, de acordo com os pareceres emitidos nos autos:
Onde se lê: 
"9.7. rejeitar as alegações de defesa dos Srs. Francisco Gomes da Silva, chefe do serviço de transporte e fiscal do contrato, e Paulo Cézar Guimarães Cézar, (...) "
"9.10. condenar os responsáveis identificados no subitem 9.7 anterior, (...) "
Leia-se: 
"9.7. rejeitar as alegações de defesa dos Srs. Francisco Gomes da Silva, chefe do serviço de transporte e fiscal do contrato, e Paulo Cézar Magalhães Cézar, (...) "
"9.10. condenar os responsáveis identificados no subitem 9.9 anterior, (...) "
1. Processo TC-Processo 028.559/2013-4 (TOMADA DE CONTAS ESPECIAL) 
	1.1. Apensos: Processo 013.905/2015-5 (SOLICITAÇÃO) ; Processo 045.223/2020-3 (SOLICITAÇÃO) ; Processo 016.558/2014-6 (SOLICITAÇÃO) ; Processo 009.096/2015-9 (SOLICITAÇÃO) .
	1.2. Responsáveis: Alenon de Loyola Fleury Junior (XXX.274.811-XX) ; Alexandre Herculano Amaral (XXX.359.261-XX) ; Claudia Alves Drumond (XXX.344.506-XX) ; Cleverson Lautert Cruz (XXX.695.900-XX) ; Eliana Fatima de Aguiar (XXX.604.206-XX) ; Eurico de Salles Cidade (XXX.671.680-XX) ; Francisco Gomes da Silva (XXX.537.931-XX) ; Hgs - Locadora de Veículos Ltda. (37.146.107/0001-52) ; Jean Ricardo Alves Duque (XXX.736.987-XX) ; Leônidas Pereira Santos (XXX.039.131-XX) ; Maria Goretti Sobreira Nunes (XXX.442.401-XX) ; Oseno Agostinho de Pontes (XXX.087.891-XX) ; Paulo Cézar Magalhães Cézar (XXX.887.231-XX) ; Renata Simões de Carvalho (XXX.368.001-XX) ; Ricardo Correa de Barros (XXX.588.237-XX) ; Silvio Carlos da Rocha (XXX.112.416-XX) ; Sylvio Rômulo Guimarães de Andrade Júnior (XXX.896.531-XX) ; Teresa de Jesus Soares Beleza (XXX.510.811-XX) ; Zenalva Albuquerque Assuncao (XXX.588.921-XX) .
	1.3. Órgão: Coordenação-geral de Logística - MJ.
	1.4. Relator: Ministro Vital do Rêgo.
	1.5. Representante do Ministério Público: Procurador Júlio Marcelo de Oliveira.
	1.6. Unidade Técnica: Secretaria de Controle Externo da Defesa Nacional e da Segurança Pública (SecexDefesa) .
	1.7. Representação legal: Ana Carolina Andrade Carneiro (OAB/DF 31.063) , Anna Tereza Castro Silva Ribeiro (OAB/DF 48.149) , Sheila Mildes Lopes (OAB/DF 23.917) , Ulisses Borges de Resende (OAB/DF 4.595) , Argeu Ramos da Silva (OAB/DF 5.056) , Vitor da Costa de Souza (OAB/DF 17.542) e outros. 
	1.8. Determinações/Recomendações/Orientações: não há.

Primeira Câmara

Coordenação-geral de Logística - MJ.

Alenon de Loyola Fleury Junior (XXX.274.811-XX); Alexandre Herculano Amaral (XXX.359.261-XX); Claudia Alves Drumond (XXX.344.506-XX); Cleverson Lautert Cruz (XXX.695.900-XX); Eliana Fatima de Aguiar (XXX.604.206-XX); Eurico de Salles Cidade (XXX.671.680-XX); Francisco Gomes da Silva (XXX.537.931-XX); Hgs - Locadora de Veículos Ltda. (37.146.107/0001-52); Jean Ricardo Alves Duque (XXX.736.987-XX); Leônidas Pereira Santos (XXX.039.131-XX); Maria Goretti Sobreira Nunes (XXX.442.401-XX); Oseno Agostinho de Pontes (XXX.087.891-XX); Paulo Cézar Magalhães Cézar (XXX.887.231-XX); Renata Simões de Carvalho (XXX.368.001-XX); Ricardo Correa de Barros (XXX.588.237-XX); Silvio Carlos da Rocha (XXX.112.416-XX); Sylvio Rômulo Guimarães de Andrade Júnior (XXX.896.531-XX); Teresa de Jesus Soares Beleza (XXX.510.811-XX); Zenalva Albuquerque Assuncao (XXX.588.921-XX).

ACORDAO-COMPLETO-2535104

Acórdão 3059/2022 - Primeira Câmara

VITAL DO RÊGO

Ana Carolina Andrade Carneiro (OAB/DF 31.063), Anna Tereza Castro Silva Ribeiro (OAB/DF 48.149), Sheila Mildes Lopes (OAB/DF 23.917), Ulisses Borges de Resende (OAB/DF 4.595), Argeu Ramos da Silva (OAB/DF 5.056), Vitor da Costa de Souza (OAB/DF 17.542) e outros.

Procurador Júlio Marcelo de Oliveira.

TOMADA DE CONTAS ESPECIAL (TCE)

Secretaria de Controle Externo da Defesa Nacional e da Segurança Pública (SecexDefesa).